臺灣高等法院臺南分院刑事判決　　　　　九十一年度上易字第六七三號　　　Ｇ
　　　上　訴　人　臺灣臺南地方法院檢察署檢察官
　　　被　　　告　甲　○　○
右上訴人因被告違反就業服務法案件，不服臺灣臺南地方法院九十一年度易字第四九
六號中華民國九十一年四月十八日第一審判決（起訴案號：臺灣臺南地方法院檢察署
九十年度偵字第六一三０號），提起上訴，本院判決如左：
      主      文
上訴駁回。
      理      由
一、公訴意旨略以：甲○○明知不得聘僱未經許可之外國人工作，竟於八十八年八月
    間至九十年三月初止，聘僱未經許可之泰國人ＴＨＵＢＪＡＡＣＨＡ－ＲＯＯＮ
    在臺南縣關廟鄉○○路一三八巷五號其住處，擔任幫傭之工作，每月薪資新臺幣
    二萬元。嗣於九十年五月五日下午八時十許，ＴＨＵＢＪＡＡＣＨ－ＡＲＯＯＮ
    在臺南縣永康市○○○路與蔦松二街口為警查獲，始查悉上情。因認被告甲○○
    涉違反就業服務法第五十三條第一款之規定，而觸犯同法第五十八條第一項前段
    之罪嫌等語。
二、按犯罪後之法律已廢止其刑罰者，應諭知免訴之判決，刑事訴訟法第三百零二條
    第四款定有明文。查就業服務法業經立法院修正通過，經總統於九十一年一月二
    十一日公布，並自同年月二十三日生效，該法修正後已將修正前第五十三條第一
    款規定移置第五十七條第一款，並將法條文字修正為：「雇主聘僱外國人不得有
    下列情事：一、聘僱未經許可、許可失效或他人所申請聘僱之外國人。」；復將
    修正前第五十八條第一項之規定移置第六十三條第一項，並修正為：「違反第四
    十四條或第五十七條第一款、第二款規定者，處新臺幣十五萬元以上七十五萬元
    以下罰鍰。五年內再違反者，處三年以下有期徒刑、拘役或科或併科新臺幣一百
    二十萬元以下罰金。」，是新修正就業服務法已將雇主初次違反不得聘僱未經許
    可外國人之規定予以除罪化，改以行政罰代之，亦即將初犯之刑事罰廢止甚明。
三、本件被告被訴違反修正前就業服務法第五十三條第一款規定，應依同法第五十八
    條第一項處斷，然因新修正就業服務法既已廢止對於該行為初犯處以刑事罰，且
    本件被告於就業服務法業經立法院修正，於九十一年一月二十三日公布生效後，
    尚未曾有違反就業服務法之案件，有臺灣高等法院被告全國前案紀錄表一份在卷
    足憑。原審依開規定，諭知免訴之判決。本院經核尚無不合，上訴意旨認此項修
    正係構成要件變更，對於行為人較為有利，應依刑法第二條第一項從新從輕法則
    ，對於修正前之違法行為，仍應依修正後規定認不該當犯罪構成要件，諭知無罪
    判決，方為適法，核無理由，應予駁回，並不經言詞辯論為之。
據上論斷，應依刑事訴訟法第三百六十八條、第三百七十二條，判決如主文。
中    華    民    國      九十一      年      六      月      十一      日
                                  臺灣高等法院臺南分院刑事第一庭
                                      審判長法官  茆    臺    雲
            法官  董    武    全
                                            法官  李    文    福
右正本證明與原本無異。
不得上訴。
                                      法院書記官  李    良    倩
中    華    民    國      九十一      年      六      月     十二       日
